臺灣新竹地方法院刑事裁定　　　　　　100年度撤緩字第39號
聲　 請　 人　臺灣新竹地方法院檢察署檢察官
受保護管束人　楊欣茹
上列聲請人因受保護管束人詐欺案件（本院99年度審竹簡字第29
5號），聲請撤銷緩刑之宣告（100年度執聲字第224號），本院
裁定如下：
    主  文
本院九十九年度審竹簡字第二九五號刑事判決對楊欣茹所為緩刑
宣告撤銷。
    理    由
一、聲請意旨略以：受保護管束人楊欣茹前於民國98年9 月12日
    因詐欺案件，經鈞院以99年度審竹簡字第295 號判決判處有
    期徒刑4 月，如易科罰金，以新臺幣（下同）1,000 元折算
    1 日，緩刑2 年，緩刑期間內付保護管束，並於99年5 月17
    日確定。嗣由本署以99年度執保字第315 號執行緩刑期間付
    保護管束。惟受保護管束人於前述緩刑前再違反毒品危害防
    制條例罪，經呈報執行檢察官核示予以自新機會暫緩聲請撤
    銷緩刑，並應接受戒癮治療、不定期尿液採驗等作為暫緩撤
    銷緩刑之配套。惟該受保護管束人並未珍惜自新機會，緩刑
    期間內採驗尿液3 度驗出二級毒品甲基安非他命（聲請書誤
    載為安非他命）陽性反應，並經本署以99年度毒偵字第1834
    號分案偵結起訴及100 年度毒偵字第355 、452 號偵查在案
    ；又受保護管束人於保護管束期間，原應遵守保持善良品行
    ，不得與素行不良之人往還，並對於身體健康、生活情況及
    工作環境等，每月至少向觀護人報告一次等規定，詎其竟未
    遵守上開保護管束期間應遵守之事項，多次未按期報到，經
    多次告誡、警察協尋、訪親等，仍拒不踐履到署執行保護管
    束，有本署告誡函、送達回證、觀護人訪視表、協尋函等在
    卷可稽，足顯原判決希其有正確法律概念，以啟自新乙節，
    已然有悖且情節重大，已違反保安處分執行法第74條之2第1
    、2 、4 款之規定，爰聲請撤銷緩刑之宣告等語。
二、按受保護管束人在保護管束期間內，應遵守左列事項：一、
    保持善良品行，不得與素行不良之人往還。二、服從檢察官
    及執行保護管束者之命令。三、不得對被害人、告訴人或告
    發人尋釁。四、對於身體健康、生活情況及工作環境等，每
    月至少向執行保護管束者報告一次。五、非經執行保護管束
    者許可，不得離開受保護管束地；離開在10日以上時，應經
    檢察官核准。受保護管束人違反前條各款情形之一，情節重
    大者，檢察官得聲請撤銷保護管束或緩刑之宣告，保安處分
    執行法第74條之2、第74條之3第1項亦分別定有明文。
三、經查：
(一)、受保護管束人楊欣茹因詐欺案件，前經本院於99年4 月20日
    以99年度審竹簡字第295 號判決判處有期徒刑4 月，緩刑2
    年，緩刑期內付保護管束，並於99年5 月17日確定，保護管
    束執行期間自99年5 月17日起至101 年5 月16日止，有本院
    99年度審竹簡字第295 號刑事判決、臺灣新竹地方法院檢察
    署檢察官執行保護管束指揮書及臺灣高等法院被告前案紀錄
    表各1 份附卷可按（見本院卷第6 、52至57頁）；而受保護
    管束人於99年8 月19日向臺灣新竹地方法院檢察署檢察官報
    到時，經檢察官依照保安處分執行法第65條之1 之規定告知
    應遵守事項後，業據受保護管束人簽名並表示絕對遵從，有
    臺灣新竹地方法院檢察署諭知受保護管束人應遵守事項具結
    書在卷可參（見本院卷第7 至13頁）。
(二)、惟受保護管束人楊欣茹於緩刑期內原應警慎言行虛心悔過，
    詎其竟未記取國家給予之寬容恩典，於99年10月13日，因受
    通知到案接受向新竹地方法院檢察署採驗尿液，其尿液檢驗
    結果呈甲基安非他命陽性反應，另於100 年1 月21日及同年
    2 月11日採驗尿液，其尿液檢驗結果亦均呈安非他命、甲基
    安非他命陽性反應，而涉有施用第二級毒品之犯行，分別經
    檢察官以99年度毒偵字第1834號提起公訴、及以100 年度毒
    偵字第355 、452 號偵辦中等情，有臺灣高等法院被告前案
    紀錄表、台灣尖端先進生技醫藥股份有限公司99年10月13日
    、100 年1 月26日、100 年2 月22日濫用藥物檢驗報告3 份
    （尿液檢體編號：000000000 、000000000 、000000000 ）
    （見本院卷第27、45、48頁），綜上所陳，已顯見其輕藐國
    家就其上開犯罪行為給予之寬容，難認受保護管束人有保持
    善良品行。
    且受保護管束人於保護管束期間內，自99年11月起報到接受
    保護管束情形即欠穩定，均有逾期未予報到，分別經臺灣新
    竹地方法院檢察署於99年11月5 日以告誡函命於99年11月18
    日報到，且函新竹縣政府警察局竹東分局協尋，於99年12月
    10日、100 年1 月3 日、100 年2 月1 日履以告誡函命於99
    年12月30日、100 年1 月27日、100 年2 月24日報到經合法
    送達後始分別到案說明，而均未遵期報到一節，有臺灣新竹
    地方法院檢察署受保護管束人應遵守事項暨報到具結書、臺
    灣新竹地方法院檢察署99年11月5 日竹檢家護丁99執護304
    字第32926 號函、99年12月10日竹檢家護丁99執護304 字第
    37079 號函、100 年1 月3 日竹檢家護丁99執護304 字第00
    077 號函、100 年2 月1 日竹檢家護丁99執護304 字第0322
    6 號函暨前開各函之送達證書及新竹縣政府警察局竹東分局
    99年11月29日竹縣東警偵字第0996005760號函暨所附調查表
    等件在卷足稽（見本院卷第29至30、32至33、35至38、41至
    42頁）。
    綜上所述，堪認受保護管束人於前開保護管束期間內涉有施
    用第二級毒品及屢次未遵期報到等情，已違反保護管束規則
    情節重大，因認與保安處分執行法第74條之2 第第1 款、第
    2 款、第4 款、第74條之3 第1 項規定得聲請撤銷緩刑宣告
    之要件相符，從而聲請人依刑事訴訟法第476 條之規定聲請
    撤銷其緩刑之宣告，核無不合，應予准許。
四、依刑事訴訟法第476條，裁定如主文。
中    華    民    國    100    年    4     月    7    日
                 刑事第一庭    法  官  林哲瑜
以上正本證明與原本無異。
如不服本裁定，應於送達後5日內向本院提出抗告狀。
中    華    民    國   100    年    4     月    7     日
                                書記官  鍾佩芳